# 疫情期间水费减免的会计处理

提问人：zqcpas 时间：2020-09-25 12:31:00
我公司是供水企业，根据政府部门的要求，针对困难的个体工商户，水费先按100%缴纳，之后供水企业按照经政府部门审核的符合要求的个体工商户实际用水量的50%价格，首先由供水企业将钱拨付给政府部门，政府部门再拨付给个体工商户。我公司为供水企业，支付这笔钱时候如何会计处理？谢谢大家

回答人：chenyiwei
这种做法的效果相当于直接减免用户的水费，故应冲减营业收入处理。在收到用户缴纳的水费时，应根据政府已出台的减免政策合理预计未来需通过政府部门返还给用户的金额，将其确认为预计负债，仅就预计不会返还的部分确认供水收入。